臺灣板橋地方法院刑事判決　　　　　　 100年度訴字第1970號
公　訴　人　臺灣板橋地方法院檢察署檢察官
被　　　告　黃俊昇
　　　　　　施雲霞
上列被告因妨害風化案件，經檢察官提起公訴（100 年度偵字第
10927 號），被告於準備程序中就被訴事實為有罪之陳述，經本
院合議庭裁定由受命法官獨任進行簡式審判程序，並判決如下：
    主  文
黃俊昇共同犯圖利媒介性交罪，處有期徒刑陸月，如易科罰金，
以新臺幣壹仟元折算壹日。
施雲霞共同犯圖利媒介性交罪，累犯，處有期徒刑肆月，如易科
罰金，以新臺幣壹仟元折算壹日。
    事  實
一、黃俊昇前因妨害風化案件，經本院分別以99年度簡字第6031
    號、99年度訴字第2474號判決判處有期徒刑2 月、5 月確定
    ，並經本院以100 年度聲字第549 號裁定定應執行有期徒刑
    6 月確定，於民國100 年7 月13日易科罰金執行完畢（於本
    案不構成累犯）。施雲霞前因妨害風化案件，經本院以98年
    度簡字第9941號判決判處有期徒刑2 月確定，於99年2 月23
    日易科罰金執行完畢。詎黃俊昇、施雲霞均仍不知悔改，與
    姓名不詳綽號「小陳」之成年人，共同基於意圖使女子與他
    人為性交行為而媒介以營利之犯意，自100 年2 月22日起至
    同年3 月16日止，媒介印尼籍成年逃逸外勞Ａ女（姓名詳卷
    ）從事性交易。渠等係先由黃俊昇於100 年2 月間起，承租
    位在新北市板橋區○○○路○段55號9 樓之2 套房供Ａ女居
    住，繼由在址設新北市○○區○○路21巷1 號「華莊賓館」
    服務之施雲霞攬得男客後，撥打電話與「小陳」聯繫，再由
    「小陳」撥打黃俊昇所使用門號0000000000號之行動電話，
    通知黃俊昇駕車載送Ａ女至指定之地點從事性交易，每次性
    交易代價為新臺幣（下同）3 千元，施雲霞抽取1 千5 百元
    後，將所餘之1 千5 百元交Ａ女轉交黃俊昇，黃俊昇則每週
    統計Ａ女性交易次數，以每次6 百元之代價將性交易對價交
    予Ａ女，黃俊昇則可每次抽取3 百元，餘款均交予「小陳」
    。嗣於100 年3 月25日22時40分許，在位於新北市板橋區○
    ○○路○段113 號「菁鳥賓館」508 室，為警查獲曾以上開
    模式與Ａ女在華莊賓館從事性交易之程意翔與Ａ女共處一室
    ，並扣得Ａ女所有行動電話1 支（含0000000000號SIM 卡1
    枚）及Ａ女所有帳冊1 本，始循線查悉上情。
二、案經新北市政府警察局板橋分局報請臺灣板橋地方法院檢察
    署檢察官偵查起訴。
    理  由
一、上開犯罪事實，業據被告黃俊昇、施雲霞於偵查迄本院審理
    時均坦承不諱，核與證人Ａ女、程意翔於警詢、偵查中之證
    述大致相符，並有Ａ女所有之行動電話1 支（含門號000000
    0000號SIM 卡1 枚）及Ａ女所有帳冊1 本在卷可稽，足徵被
    告2 人任意性自白與事實相符，應堪採信。本件事證明確，
    被告2 人犯行均堪認定，皆應依法論科。
二、核被告黃俊昇、施雲霞所為，均係涉犯刑法第231 條第1 項
    之意圖使女子與他人為性交之行為而媒介以營利罪。至公訴
    意旨認被告2 人係犯同條項之意圖使女子與他人為性交之行
    為而容留、媒介以營利罪嫌，惟按刑法第231 條第1 項所謂
    容留，係指收容留置，意即提供他人為性交或猥褻行為場所
    之謂，查被告黃俊昇係承租上開套房供Ａ女居住，該套房非
    供Ａ女與他人為性交行為之場所乙情，業據Ａ女於偵查中證
    述明確，並為檢察官於起訴犯罪事實是認，則被告黃俊昇單
    純承租套房供Ａ女居住行為，核與刑法第231 條第1 項容留
    之構成要件不符，公訴意旨容有未洽。被告2 人與姓名不詳
    綽號「小陳」之成年人，就上開犯行，有犯意聯絡及行為分
    擔，均為共同正犯。又按刑事法若干犯罪行為態樣，本質上
    原具有反覆、延續實行之特徵，立法時既予特別歸類，定為
    犯罪構成要件之行為要素，則行為人基於概括之犯意，在密
    切接近之一定時、地持續實行之複次行為，倘依社會通念，
    於客觀上認為符合一個反覆、延續性之行為觀念者，於刑法
    評價上，即應僅成立一罪，俾免有重複評價、刑度超過罪責
    與不法內涵之疑慮；學理上所稱「集合犯」之職業性、營業
    性或收集性等具有重複特質之犯罪均屬之，例如經營、從事
    業務、收集、販賣、製造、散布等行為概念者是（最高法院
    95年度臺上字第1079號判決意旨參照）。而刑法第231 條第
    1 項前段犯罪之成立，本質上即具有反覆性，倘行為人在密
    切接近之一定時間及空間內反覆媒介女子與他人為性交或猥
    褻之行為，無非以此營利之營業性犯罪所當然，於行為概念
    上，應認為包括的一罪，無連續犯或併合論罪可言。查被告
    2 人係自100 年2 月22日起至同年3 月16日止，多次與姓名
    不詳綽號「小陳」之成年人共同以上揭方式反覆持續媒介Ａ
    女與不特定男客為性交行為以牟利而未曾間斷，是此媒介女
    子與他人性交之營業行為，即具有反覆、延續實行之特徵，
    從而在行為概念上，縱有多次媒介之舉措，仍應評價認係包
    括一罪之集合犯，而僅論以一罪。又被告施雲霞有事實欄所
    載之論罪科刑及執行情形，此有臺灣高等法院被告前案紀錄
    表1 份在卷可查，其受徒刑執行完畢後，5 年內故意再犯本
    件有期徒刑以上之罪，為累犯，應依刑法第47條第1 項之規
    定加重其刑。至被告黃俊昇雖有事實欄所載之論罪科刑及執
    行情形，亦有臺灣高等法院被告前案紀錄表1 份在卷可考，
    惟其係於本案犯行後始執行完畢，於本案並不構成累犯，公
    訴意旨容有誤會。爰審酌被告2 人前均有妨害風化之前科，
    素行不佳，猶不知悔改，仍為本件犯行，暨渠等犯罪之動機
    、目的、手段、所為對社會善良風俗之危害程度，兼衡被告
    2 人犯後均坦承犯行，甚表悔意之犯後態度，並其生活狀況
    、智識程度等一切情狀，各量處如主文所示之刑，並均諭知
    易科罰金之折算標準，以示懲儆。至扣案之行動電話1 支（
    含0000000000號SIM 卡1 枚）及帳冊1 本，均係Ａ女所有，
    業據Ａ女陳述在卷，既非被告2 人所有之物，爰不宣告沒收
    ，附此敘明。
據上論斷，應依刑事訴訟法第299 條第1 項前段、第273 條之1
第1 項，刑法第28條、第231 條第1 項、第47條第1 項、第41條
第1項前段，刑法施行法第1 條之1 ，判決如主文。
本案經檢察官張淑美到庭執行職務。
中    華    民    國   100    年    10    月    21    日
                刑事第二十二庭      法  官   吳韻馨
上列正本證明與原本無異。
如不服本判決，應於送達後10日內敘明上訴理由，向本院提出上
訴狀，上訴於本院第二審合議庭 (應附繕本) 。其未敘述上訴理
由者，應於上訴期間屆滿後20日內向本院補提理由書「切勿逕送
上級法院」。
                                    書記官   王元佑
中    華    民    國   100    年    10    月    21    日
附錄本案論罪科刑法條
刑法第231 條第1 項